【裁判字號】    99,交聲,1089
【裁判日期】    990917
【裁判案由】    違反道路交通管理處罰條例聲明異議
【裁判全文】
臺灣桃園地方法院交通事件裁定        99年度交聲字第1089號
原處分機關  交通部公路總局新竹區監理所
異  議  人
即受處分人  甲○○
上列異議人即受處分人因違反道路交通管理處罰條例案件，對於
交通部公路總局新竹區監理所民國99年7 月7 日桃監裁罰字第裁
52-DB0000000號違反道路交通管理事件裁決書所為處分，聲明異
議，本院裁定如下：
    主  文
異議駁回。
    理  由
一、原處分意旨略以：異議人即受處分人甲○○於民國99年1 月
    25日下午2 時44分，駕駛車牌號碼7900-KU 號自用小客車，
    行經桃園縣龜山鄉○○路與西勢湖路路口該有燈光號誌管制
    之交岔路口時闖紅燈，經桃園縣政府警察局龜山分局警員填
    製桃警局交字第DB0000000 號舉發違反道路交通管理事件通
    知單並附採證照片逕行舉發，限於99年3 月1 日前繳納罰鍰
    ，嗣異議人未於應到案期限內繳納罰鍰亦未提出申訴，原處
    分機關即交通部公路總局新竹區監理所認異議人上開違規事
    實明確，乃於99年7 月7 日以桃監裁罰字第裁52-DB0000000
    號違反道路交通管理事件裁決書，依道路交通管理處罰條例
    第53條第1 項及違反道路交通管理事件統一裁罰基準表之規
    定，裁處罰鍰新臺幣（下同）4 千元，並依同條例第63條第
    1 項規定記違規點數3 點等語。
二、聲明異議意旨略以：異議人即受處分人甲○○未曾收受本件
    舉發通知單，本件罰單未合法送達，詎原處分機關不查，即
    逕予裁罰較高額之罰緩，未免失之公平，為此，爰依法聲明
    異議，請求撤銷原處分等語。
三、按汽車行駛至交岔路口，其行進、轉彎，應遵守燈光號誌，
    道路交通安全規則第102 條第1 項第1 款定有明文。又汽車
    駕駛人，行經有燈光號誌管制之交岔路口闖紅燈者，處1 千
    8 百元以上5 千4 百元以下罰鍰，並記違規點數3 點，道路
    交通管理處罰條例第53條第1 項、63條第1 項第3 款分別定
    有明文。
四、經查：
(一)、異議人即受處分人甲○○確於99年1 月25日下午2 時44分許
    ，駕駛車牌號碼7900-KU 號自用小客車，行經桃園縣龜山鄉
    ○○路與西勢湖路路口該有燈光號誌管制之交岔路口時闖紅
    燈，此為異議人所不爭執，並有違規查詢報表1 紙及採證照
    片4 幀在卷可稽，是異議人確有於上揭時、地，駕車行經有
    燈光號誌管制之交岔路口闖紅燈之違規事實，洵堪認定。
(二)、按違反道路交通管理事件統一裁罰基準及處理細則第5 條規
    定，處理違反道路交通管理事件，有關文書送達之程序，依
    行政程序法之規定。又按「送達，於應受送達人之住居所、
    事務所或營業所為之；但在行政機關辦公處所或他處會晤應
    受送達人時，得於會晤處所為之。」、「於應送達處所不獲
    會晤應受送達人時，得將文書付與有辨別事理能力之同居人
    、受雇人或應送達處所之接收郵件人員。」、「送達，不能
    依前2 條規定為之者，得將文書寄存送達地之地方自治或警
    察機關，並作送達通知書兩份，一份黏貼於應受送達人住居
    所、事務所、營業所或其就業處所門首，另一份交由鄰居轉
    交或置於該送達處所信箱或其他適當位置，以為送達。」、
    「前項情形，由郵政機關為送達者，得將文書寄存於送達地
    之郵政機關。」，行政程序法第72條第1 項、第73條第1 項
    、第74條第1 項、第2 項分別定有明文。準此，行政程序法
    第74條第1 項規定之寄存送達，因未準用民事訴訟法第 138
    條第2 項規定，自應於寄存送達當日即生送達之效力。查異
    議人之戶籍地址自98年1 月20日起即設於桃園縣桃園市○○
    ○街24號5 樓，迄未遷移，此有異議人之個人戶籍資料查詢
    結果附卷可憑，則桃園縣政府警察局龜山分局將本件舉發通
    知單交由郵務機關送達至異議人之上開戶籍地址，因不獲會
    晤其本人，亦不能將該舉發通知單交付予其有辨別事理能力
    之同居人或受雇人，乃於99年2 月23日將上開舉發通知單寄
    存於該地之郵政機關即13支郵局，並分別作2 份送達通知書
    ，其中1 份黏貼於異議人戶籍地址之門首，1 份置於異議人
    戶籍地址之信箱，以為送達，有桃園縣政府警察局龜山分局
    送達證書影本1 紙在卷可憑。依前揭說明，本件舉發通知單
    業經寄存送達程序於99年2 月23日合法送達，即已生法律上
    送達之效力，至於異議人或因未居住在戶籍地址而未實際收
    領送達之文書，不影響本件舉發通知單已合法送達之效力，
    蓋上開行政程序法所定之寄存送達程式，本即不以受送達人
    確實閱覽送達文書內容為必要，僅需符合上開法定程式，即
    屬合法，是屬法律賦予效力之送達方式。
五、綜上所述，異議人確有於上揭時、地駕駛汽車行經有燈光號
    誌管制之交岔路口闖紅燈之違規行為，且舉發通知單業於異
    議人行為後3 個月內合法送達，異議人逾越應到案期限60日
    以上，原處分機關因而依違反道路交通管理事件統一裁罰基
    準及處理細則第44條第1 項規定逕行裁決，並依道路交通管
    理處罰條例第53條第1 項、第63條第1 項第3 款及違反道路
    交通管理事件統一裁罰基準表之規定，裁處異議人罰鍰4 千
    元，並記違規點數3 點，經核於法並無不合，異議人猶執前
    詞指摘，為無理由，應予駁回。
六、依道路交通管理處罰條例第87條第2 項、道路交通案件處理
    辦法第19條，裁定如主文。
中    華    民    國    99    年     9    月    17    日
                  交通法庭  法  官  劉淑玲
以上正本證明與原本無異。
如不服本裁定，應於裁定送達後5 日內向本院提出抗告狀。
                            書記官  許婉茹
中    華    民    國    99    年    9     月    21    日

司法院資訊處製作；財團法人民間司法改革基金會備份。
